臺灣高雄地方法院刑事判決　　　　　　　96年度訴字第1518號
公　訴　人　臺灣高雄地方法院檢察署檢察官
被　　　告　乙○○
　　　　　　　　　　（另案於臺灣臺東監獄東成分監執行中）
上列被告因違反毒品危害防制條例案件，經檢察官提起公訴（96
年度毒偵字第2463號），本院判決如下：
    主  文
乙○○施用第一級毒品，處有期徒刑拾月，扣案海洛因壹包（驗
後淨重零點壹零捌公克，含殘留海洛因難以剝離之包裝袋壹個）
沒收銷燬之。
    事  實
一、乙○○前因施用毒品案件，經本院裁定送勒戒處所觀察、勒
    戒後，認有繼續施用毒品之傾向，復裁定令入戒治處所施以
    強制戒治1 年，嗣屆滿3 月且成效評定合格，認無繼續戒治
    之必要，經本院裁定停止戒治，所餘戒治期間付保護管束，
    而於民國92年4 月24日釋放出所，嗣於92年9 月20日期滿未
    經撤銷視為戒治期滿，並由臺灣高雄地方法院檢察署檢察官
    於92年10月2 日以92年度戒毒偵字第871 號為不起訴處分確
    定。詎其猶未悛悔，於前開強制戒治執行完畢釋放後5 年內
    ，基於施用第一級毒品之犯意，於95年10月3 日19時許，在
    高雄市○○區○○路152 之1 號住處，以針筒注射之方式，
    施用第一級毒品海洛因1 次。嗣於同年月4 日12時20分許，
    在高雄市○○區○○路106 號前為警查獲，並扣得其欲供己
    施用之海洛因1 包（驗後淨重0.108 公克，含殘留海洛因難
    以剝離之包裝袋1 個）。
二、案經高雄市政府警察局小港分局報告臺灣高雄地方法院檢察
    署檢察官偵查起訴。
    理  由
一、本件被告乙○○所犯係毒品危害防制條例第10條第1 項之施
    用第一級毒品罪，其法定刑係死刑、無期徒刑、最輕本刑為
    3 年以上有期徒刑以外之罪，被告於準備程序進行中就被訴
    事實為有罪之陳述，經告知簡式審判程序之旨，並聽取其與
    檢察官之意見後，本院認無不得或不宜改依簡式審判程序進
    行之情事，爰依刑事訴訟法第273 條之1 第1 項規定，裁定
    本件由受命法官獨任改依簡式審判程序審理，合先敘明。
二、訊據被告對於前揭施用第一級毒品之事實供承不諱，而其為
    警所採尿液經送以酵素免疫法初步篩檢，再以氣相層析質譜
    法確認結果，呈嗎啡陽性反應，有高雄市立凱旋醫院濫用藥
    物尿液檢驗報告（轉碼編號：A00000000） 暨代碼與真實姓
    名對照表在卷可稽，另扣案白色粉末1 包經送鑑驗結果，含
    海洛因成分，驗後淨重0.108 公克，有卷附高雄市立凱旋醫
    院濫用藥物成品檢驗鑑定書（檢驗字號：高市凱醫驗字第26
    02號）為憑，此外復有查獲相片1 張可資佐證，足徵被告之
    自白與事實相符，堪予採信。又被告有如前揭事實欄所列前
    科紀錄，此有臺灣高等法院被告前案紀錄表、臺灣高等法院
    在監在押全國紀錄表在卷可按，堪認被告確於強制戒治執行
    完畢釋放後5 年內，再犯本件施用第一級毒品之罪。綜上所
    述，本件事證明確，被告犯行堪以認定，應依法論科。
三、核被告所為，係犯毒品危害防制條例第10條第1 項之施用第
    一級毒品罪。被告持有海洛因之低度行為為其施用海洛因之
    高度行為所吸收，毋庸另論。又被告前因竊盜、搶奪、施用
    毒品、施用毒品案件，經本院分別判處有期徒刑5 月、1 年
    2 月、8 月、4 月確定，並裁定應執行有期徒刑2 年4 月在
    案，入監執行後於95年6 月14日縮刑假釋付保護管束出監，
    預定假釋期滿日期為95年9 月13日，但嗣後假釋業已撤銷，
    現入監執行殘刑中，此有臺灣高等法院被告前案紀錄表、臺
    灣高等法院在監在押全國紀錄表附卷可稽，是本件被告之犯
    行，並非在前案有期徒刑執行完畢後所犯，尚無從論以累犯
    而加重其刑，檢察官起訴書認係構成累犯，尚有誤會，附此
    敘明。茲審酌被告前因施用毒品案件，經觀察、勒戒及強制
    戒治、判刑後，猶未悛悔而再為本件施用毒品犯行，足見其
    毒癮匪淺，然念其犯後尚能供承犯行，態度良好，且毒癮戒
    絕確實不易，又其施用毒品乃戕害自身健康而未直接危害他
    人，以及犯罪之手段、所生危害等一切情狀，量處如主文所
    示之刑，以資懲儆。又扣案海洛因1 包（驗後淨重0.108 公
    克，送驗結果業如前述，其包裝應無法與毒品完全析離而應
    整體視為毒品），應依毒品危害防制條例第18條第1 項前段
    規定，諭知沒收銷燬之。又被告前於95年9 月15日因施用海
    洛因遭警查獲，嗣經本院以95年度訴字第3810號判處有期徒
    刑10月確定，而該施用海洛因之犯意，已因遭警查獲而中斷
    ，依社會上一般人合理之經驗認知，實難認該次施用海洛因
    之犯行與本案施用海洛因之犯行，兩者間係基於一個施用毒
    品之意思決定而為之一個施用毒品行為之包括一罪，自難論
    以集合犯或接續犯；又連續犯之規定，業經修法刪除，自95
    年7 月1 日起刑法採一罪一罰，是本案被告施用海洛因犯行
    ，核與被告95年9 月15日施用海洛因之犯行，並無集合犯、
    接續犯或連續犯之包括一罪關係，則本案被告95年10月3 日
    施用海洛因之犯行，自得予以論罪科刑，附此敘明。
據上論斷，應依刑事訴訟法第273 條之1 第1 項、第299 條第1
項前段，毒品危害防制條例第10條第1 項、第18條第1 項前段，
判決如主文。
本案經檢察官甲○○到庭執行職務。
中　　華　　民　　國　　96　　年　　5 　　月　　9 　　日
                  刑事第十二庭  法　官  洪能超
以上正本證明與原本無異。
如不服本判決，應於收受送達後10日內向本院提出上訴書狀。
中　　華　　民　　國　　96　　年　　5 　　月　　9 　　日
　　　　　　　　　　　　　　    書記官  曾小玲
附錄法條：毒品危害防制條例第10條第1 項
毒品危害防制條例第10條
施用第一級毒品者，處6 月以上 5 年以下有期徒刑。
施用第二級毒品者，處3 年以下有期徒刑。
